---
title: "teste"
author: "Thais Pereira"
date: "29/04/2022"
output: html_document
---

```{r setup, include=FALSE}
knitr::opts_chunk$set(echo = TRUE)
```

# baixando os dados

# pacotes 

```{r}

library("tidyverse")
library("ggplot2")
library("readxl")
library("googlesheets4")


```

# baixando os dados separadamente

```{r}

influenza <- read_excel("prova_analistaJR.xls", "Influenza")
resultado_pcr <- read_excel("prova_analistaJR.xls", "Resultado_PCR")
vacina <- read_excel("prova_analistaJR.xls", "Vacina")
tosse <- read_excel("prova_analistaJR.xls", "Tosse")
febre <- read_excel("prova_analistaJR.xls", "Febre")


```


# juntando as bases de dados usando a coluna ID

```{r}


base_completa <- influenza %>% 
  left_join(tosse, by = "ID") %>% 
  left_join(vacina, by = "ID") %>% 
  left_join(resultado_pcr, by = "ID") %>% 
  left_join(febre, by = "ID") 
  

```


# Pergunta - 3: A diretoria gostaria de saber informações sobre:

qual a característica dos pacientes que possuem PCR positivo? 
Qual a distribuiçãao geográfica dos mesmos? 
Há fatores de risco nesse grupo de pacientes com PCR positivo? 


```{r}

# qual a característica dos pacientes que possuem PCR positivo? 

# Qual o sexo dos pacientes PCR Positivo?

base_completa %>% filter(PCR_RESUL == "POSITIVO") %>% 
  group_by(SFebrEXO) %>% 
  tally() %>% 
  mutate(proporcao = n/sum(n)) %>% 
  mutate(percentual = paste0(round(proporcao * 100, 1),"%")) %>% 
  select(SEXO, percentual)
  


```


```{r}

# Quantos % tiveram tosse?

base_completa %>% filter(PCR_RESUL == "POSITIVO") %>% 
  group_by(TOSSE) %>% 
  tally() %>% 
  mutate(proporcao = n/sum(n)) %>% 
  mutate(percentual = paste0(round(proporcao * 100, 1),"%")) %>% 
  select(TOSSE, percentual)


```


```{r}

# Quantos % tomaram vacina?


base_completa %>% filter(PCR_RESUL == "POSITIVO") %>% 
  group_by(VACINA) %>% 
  tally() %>% 
  mutate(proporcao = n/sum(n)) %>% 
  mutate(percentual = paste0(round(proporcao * 100, 1),"%")) %>% 
  select(VACINA, percentual)


```


```{r}

# Quantos % tiveram febre?

base_completa %>% filter(PCR_RESUL == "POSITIVO") %>% 
  group_by(FEBRE) %>% 
  tally() %>% 
  mutate(proporcao = n/sum(n)) %>% 
  mutate(percentual = paste0(round(proporcao * 100, 1),"%")) %>% 
  select(FEBRE, percentual)


```


```{r}

# Qual a distribuiçãao geográfica dos mesmos? 

base_completa %>% filter(PCR_RESUL == "POSITIVO") %>% 
  group_by(SG_UF_NOT) %>% 
  tally() %>% 
  mutate(pct = n/sum(n)) %>% 
  ggplot() +
  geom_col(aes(x = reorder(SG_UF_NOT, n), y = n), fill = "palevioletred") + 
   xlab("") +
  ylab("") +
  theme_light()+
  theme(plot.title = element_text(family = "serif", size = 18, face = "bold", hjust = 0.5, colour = "black"),
        text = element_text(family = "serif"),
        axis.text = element_text(size = 10, face = "bold"),
        legend.text = element_text(size = 10, face = "bold"),
        legend.title = element_text(size = 10, face = "bold"))+
   coord_flip() 

  
  

```


```{r}

# Em quantos % há fatores de risco?


base_completa %>% filter(PCR_RESUL == "POSITIVO") %>% 
  group_by(FATOR_RISCO) %>% 
  tally() %>% 
  mutate(proporcao = n/sum(n)) %>% 
  mutate(percentual = paste0(round(proporcao * 100, 1),"%")) %>% 
  select(FATOR_RISCO, percentual)

```


# Mais três gráficos: Sugestões de análise 

```{r}


base_completa %>%  View()

```









